# 请问陈版，非同一控制下企业合并，合并过渡期间损益由原股东承担，但是合并日未调商誉

提问人：zxrh 时间：2018-03-28 23:06:26
情形 1 、A公司与B公司于 2015 年 5 月签署股权转让意向书，A与B不存在任何关联关系，由A公司受让B公司所持C公司股权的51%，B公司不再对C公司实施控制。股权转让协议约定，评估基准日（ 2015 年 6 月 30 日）至股权交割日（ 2015 年 11 月 30 日），产生的亏损（C公司2014-2015年连续亏损,由于是国有企业，机构臃肿导致一只亏损， 2016 年开始盈利）由B公司承担，C公司评估基准日经评估后的净资产为 10000 万元，基准日至股权交割日C公司产生亏损 400 万元。但由于国资委等批准手续较为滞后，B公司一直未开董事会批准应予以补偿C公司的亏损 400 万元。A公司支付 5500 万元以合并日 9600 万，在合并报表中确认商誉 604 万元。 2015 年度及 2016年度A公司合并报表层面确认的商誉一直为 604 万元。至 2017 年 4 月份，B公司得到国资委批准，召开董事会决议，向C公司补偿 400万元亏损。请问，陈老师，A公司未在合并日考虑补偿的部分，导致多确认的商誉，本期如何处理？需要做前期差错更正进行披露吗？另外,C公司此时确认的 400 万元补偿，是计入到资本公积吗？ 情形 2 、接上例， A公司与B公司于 2015 年 5 月签署股权转让意向书，A与B不存在任何关联关系，由A公司受让B公司所持C公司股权的51%，B公司不再对C公司实施控制。股权转让协议约定，评估基准日（ 2015 年 6 月 30 日）至股权交割日（ 2015 年 11 月 30 日），产生的亏损（C公司2014-2015年连续亏损,由于是国有企业，机构臃肿导致一只亏损， 2016 年开始盈利）由B公司以转让其持有C公司3%的股权给A公司（对应的亏损额），C公司评估基准日经评估后的净资产为 10000 万元，基准日至股权交割日C公司产生亏损 400 万元。A公司支付 5500 万元以合并日 9600 万元，在合并报表中确认商誉 604 万元。 2015 年度及 2016 年度A公司合并报表层面确认的商誉一直为 604 万元。至 2017 年 4 月份，B公司得到国资委批准，召开董事会决议由B公司转让其持有3%的股权给A公司。这种情况是否属于特别股利，该如何处理？
烦请陈老师百忙之中予以解答谢谢！！

回答人：chenyiwei
1 、由于在收购时（ 2015 年），C能否收到该补偿有很大不确定性，因此不确认补偿，直接如你所述在A的合并报表层面确认商誉 604万。 2017 年实际收到补偿时，C计入资本公积，A的合并报表层面可冲减商誉。不属于前期差错。 2 、这种情况，C不做账务处理。A在个别报表层面应按3%补偿股份的公允价值确认长期股权投资和营业外收入；合并报表层面首先按补偿股份的公允价值冲减商誉，同时将该3%股份公允价值与对应的C公司可辨认净资产份额（自购买日起持续计算到收购少数股权交易日的金额）之间的差额按权益性交易原则调整资本公积处理。

提问人：zxrh 时间：2018-04-06 11:07:07
陈老师，第一种情况冲减的商誉金额怎么计算，直接用400*51%吗？第二种情况，假如原股东按照应当补偿的亏损金额 300 万转换为对应股权，是否可以直接认定为公允价值？另外A公司个别报表中确认的长投和营业外收入，没有支付相应对价。在合并报表如何做抵消分录呢？

回答人：chenyiwei
2 、合并报表层面的处理效果，就是我前面所讲的，补偿对价的公允价值确认为营业外收入；同时按补偿时点3%股权对应的C公司可辨认净资产持续计算的金额减少少数股东权益，差额调整资本公积。

回答人：chenyiwei
1 、冲减商誉 204 ，同时增加少数股东权益 196 。 2 、要考虑转股价格是如何确定的，是否按照应补偿亏损金额和补偿时点C股权的公允价值来计算，否则不能认定为公允价值。